【裁判字號】    94,保險簡上,5
【裁判日期】    950330
【裁判案由】    給付保險金
【裁判全文】
臺灣臺中地方法院民事判決    94年度保險簡上字第5號
上  訴  人  庚○○
                      巷19弄3號
訴訟代理人  林永貹律師
被上訴人    美商美國安泰人壽保險股份有限公司臺灣分公司
法定代理人  辛○○
            甲○○
            丁○○
被上訴人    全球人壽保險股份有限公司
法定代理人  癸○○
訴訟代理人  戊○○
            壬○○
            丙○○
            己  ○
上列當事人間給付保險金事件，上訴人對於民國93年12月20日本
院臺中簡易庭93年度中保險簡字第25號第一審判決提起上訴，本
院於95年3月16日言詞辯論終結，判決如下：
    主    文
原判決關於駁回上訴人後開第二、三項之訴部分及訴訟費用之裁
判廢棄。
被上訴人美商美國安泰人壽保險股份有限公司臺灣分公司應給付
上訴人新台幣玖萬元，及自九十三年九月二十五日起，至清償日
止，按週年利率百分之十計算之利息。
被上訴人全球人壽保險股份有限公司應給付上訴人新台幣參萬陸
仟元，及自九十三年九月二十四日起，至清償日止，按週年利率
百分之十計算之利息。
其餘上訴駁回。
第一、二審訴訟費用由被上訴人美商美國安泰人壽保險股份有限
公司臺灣分公司負擔十八分之九，被上訴人全球人壽保險股份有
限公司負擔十八分之四，餘由上訴人負擔。
    事實及理由
一、上訴人主張：
  (一)上訴人於民國（下同）93年2月17日向被上訴人美商美國安
    泰人壽保險股份有限公司臺灣分公司（下稱安泰人壽公司）
    投保安泰重大疾病終身保險，保單編號為Ｚ00000 000000，
    並附加(1)安泰新健康醫療費用定額給付保險附約（ＮＨＳＤ
    附約）、(2)安泰住院醫療定期保險附約（ＸＨＳＲ附約）、
    (3)安泰日額型住院醫療終身保險附約（ＸＰＨＢ附約）、(4)
    安泰日額型意外傷住院醫療保險附約（ＡＨＩ附約），依保
    險契約約定，上訴人因意外傷害事故住院一日應給付保險金
    新台幣（下同）(1)2,500元、(2)1,500元、(3)1,500元、(4)2,0
    00元，合計每日應給付7,500元。上訴人於93年3月22日間遭
    遇車禍意外事故，於93年3月22日起至同年月28日止，於澄
    清綜合醫院（下稱澄清醫院）住院7日，又於93年4月13日自
    家中樓梯跌下而致受傷住院，於93年4月13日至同年月17 日
    於清泉綜合醫院（下稱清泉醫院）住院5日，兩次住院共17
    日，依兩造保險契約約定，被上訴人安泰人壽公司共應給付
    上訴人127,500元。
  (二)上訴人於92年間向被上訴人全球人壽保險股份有限公司（下
    稱全球人壽公司）投保一年定期團體保險，保單號碼為GB27
    RA1622，依保險契約約定，上訴人因疾病、傷害事故住院時
    ，被上訴人應給付保險險金每日3,000元。於保險契約生效
    後，上訴人於93年3、4月間遭遇上開意外事故，住院治療期
    間共計17日，依兩造保險契約約定，被上訴人全球人壽公司
    共應給付上訴人51,000元。
  (三)被上訴人公司於保險事故發生，本應即依契約之內容對上訴
    人提出保險給付；詎被上訴人為脫免其保險責任，於上訴人
    迭次向被上訴人等請求保險理賠之際，均飾詞拖延而拒絕理
    賠，則依保險法第34條所示，上訴人除請求上開保險給付並
    加計依年利率百之10計算之利息即有理由。
  (四)另於上訴審補稱：
   1. 上訴人遭肇事者撞擊後，因肇事者之車輛仍處移動狀態，
      故肇車車輛最後停放之位置乃與上訴人機車倒地位置相接
      近，故車禍現場照片並無被上訴人所指違反常理或力學原
      理之情況。再依當時處理本案之員警亦到庭證述車禍現場
      為沙質地形，故現場未有上訴人機車之刮地痕即為理所當
      然。被上訴人泛言事故現場違反力學原理等主張，為規避
      保險理賠推託之詞。
    2.依兩造契約之約定，所謂住院係指「被保險人因疾病或傷
      害，經醫師診斷必需入住醫院診療時，經正式辦理住院手
      續並確實在醫院接受診療者」，是以有關上訴人之住院是
      否合於請領保險給付之條件，係以醫師診斷為判別依據。
      本案上訴人於澄清醫院之醫療費用，除診斷證明書部分，
      均未經中央健保局剔除，足證上訴人之住院診療均屬合理
      且必要，且原醫療院所亦函覆上訴人確有住院診療之必要
      。被上訴人應就其主張之非常態事實即本件傷害非由疾病
      引起，無住院之必要及醫學書籍所載內容適用本案等負舉
      證責任。
    3.被上訴人主張上訴人於短期內投保5家保險公司之醫療意外
      險，且認為上訴人可能窮無立錐之地，因而認兩造契約具
      有道德風險，且上訴人之投保期間長達兩年，其中有多家
      保險公司之投保屬團體保險，無被上訴人所指「短期投保
      」情況。倘上訴人有詐領保險金之故意，則焉有可能捨保
      險給付較高之殘廢給付而僅投保一般之醫療保險。
  (五)爰依保險契約之法律關係請求，並聲明：
    1.原判決廢棄。
    2.被上訴人安泰人壽公司應給付上訴人127,500元，及自起
      訴繕本送達翌日起至清償日止，按年息百分之10計算之利
      息。
    3.被上訴人全球人壽公司應給付上訴人51,000元，及自起訴
      繕本送達翌日起至清償日止，按年息百分之10計算之利息
      。
二、被上訴人安泰人壽公司主張：
  (一)上訴人應就其得請求保險金之權利發生事實負舉證責任，若
    其不能舉證，以證實所主張之事實為真，被上訴人自不負給
    付保險金之責。上訴人主張其因車禍之意外事故而受傷住院
    ，請求被上訴人給醫療保險金，然該意外事故之發生經過有
    諸多疑點：
   1.上訴人與證人乙○○（即車禍肇事者）對事發經過之供述
     有出入：上訴人陳稱警察於送醫前即已至車禍現場處理，
     當時上訴人與證人皆在場，然證人明確指稱其報警後即陪
     同上訴人去醫院，並未於車禍現場見到警察，只有同行之
     友人留在現場等候警察云云，兩人之說法顯有出入。
   2.上訴人所述事故經過與事故現場照片所顯示之狀況不符：
     上訴人及證人皆供稱車禍之發生係在雙方時速約40公里之
     情形下，證人駕駛汽車撞到上訴人之機車左後方，上訴人
     並向右前方滑行倒下。依照物理學之力學理論及一般經驗
     法則，雙方時速為四十公里時汽車若由左後方追撞機車，
     機車遭到外力撞擊應會向右前方跌倒並被撞飛一段相當之
     距離，而非僅僅在原地向右側倒；然而對照「事故處理現
     場照片」顯示上訴人之機車係側倒在證人汽車右前輪旁邊
     ，顯然違反力學理論及經驗法則而與上訴人之說法不符。
   3.綜上所述，上訴人與證人乙○○之說法有出入，且上訴人
     所述事故經過與事故現場照片顯然不符，是上訴人主張其
     確實有發生上開意外事故，洵屬可疑。
   (二)被上訴人爭執上訴人於93年4月13日自家中樓梯跌下之真實
     性。原審判決指出，上訴人於起訴狀中並未提及有關自高
     處跌落之事實，亦未就此舉證以實其說，嗣於審理過程中
     ，上訴人亦始終未提及此部份之事實及證據。且上訴人於
     93年4月13日入清泉醫院急診時，就其自何高處跌落，先後
     陳述不一致。而原審法院認上訴人自始即未舉證其有跌落
     事實及證據且無法證明其住院係肇因於「非由疾病引起之
     外來突發事故，所導致之傷害」之判決，被上訴人認為實
     屬的論。
   (三)住院醫療保險金之給付以經醫師診斷確定有住院治療之必
     要，且確實住入醫院，並於醫院內接受實際治療時，被上
     訴人始就該次住院治療之日數負給付住院醫療保險金之責
     。依澄清醫院93年10月21日函覆鈞院之「全民健康保險出
     院病歷摘要」內容記載入院診斷為「concussion（腦震盪
     ）」併有頭暈、頭痛等症狀，且上訴人於93年3月22日在該
     院急診時，即經腦部電腦斷層攝影檢查，其結果為「正常
     範圍內」，是上訴人該次住院日數是否合理，即應專就醫
     學上因疑似腦震盪而入院治療觀察之病患公認所需之合理
     天數為斷。依美國紐約麥格羅‧希爾股份有限公司醫學出
     版部出版，由長庚醫學院資深教授群校訂之哈里遜內科學
     及牛津大學出版社出版之墨克診療手冊之二部國內通用醫
     學教科書所載，腦震盪應採之標準「入院治療觀察」程序
     摘要，腦震盪之觀察期間約為數小時至兩天及足以判斷有
     無續行住院治療之必要。是與其爭論腦震盪應觀察多久，
     毋寧釐清醫護人員應於多短的時間內發現或排除患者有顱
     骨骨折、硬腦膜下或顱內出血等情形之可能，以盡速針對
     上開情形展開治療。一但排除有上開可能，即無繼續住院
     治療之必要。澄清醫院當日即已排除原告有顱內出血或骨
     折之情形，且依病歷所載，原告之生命徵象（血壓、體溫
     、脈博）亦無異常之記錄，嗣後亦未見澄清醫院有對原告
     再做進一步之檢查，可見該院醫師已在短時間內即確認並
     無顱內出血之情形，僅消極的為禁食、打點滴之治療，任
     其在院內住院12天，而只有臥床休息及吃藥而已。是觀之
     前開出院病歷摘要所載之檢查記錄及住院治療經過，足證
     原告該次傷勢實無住院治療之必要。
   (四)原告復於93年4月13日因於自家跌倒受傷而至清泉醫院住院
     5天，然而依照清泉醫院對原告進行CT電腦斷層攝影掃描之
     診斷報告，原告並無腦部出血或水腫或有其他異常，其住
     院治療經過亦僅為禁食、冰敷、打點滴及吃藥而未做積極
     之檢查或治療，是如同被告前述答辯理由，原告之傷勢並
     無住院5天之必要。上訴人既未證明其有入住醫院治療之必
     要，依其所提診斷證明書亦未能證明曾接受何種積極治療
     ，被上訴人自不負給付保險金之責。
   (五)末查上訴人除於93年2月17日向被上訴人投保高日額之住院
     醫療保險附約外，另於91年7月11日、92年5月8日、同年月
     10日、同年7月1日、93年1月30日分別密集向保誠、國泰、
     宏泰、全球及佳迪福等5家保險公司投保，合計每日意外傷
     害住院日額高達19,500元。上訴人於短期內密集向五家保
     險公司投保高日額之意外傷害醫療保險後，隨即因同一部
     位之「意外傷害」而多次密集住院並向各家保險公司申請
     理賠，顯有藉高日額之醫療保險攢取高額保險金之道德風
     險。並聲明：上訴駁回。
三、被上訴人全球人壽公司主張：
  (一)上訴人固於92年6月27日向被上訴人投保「團體一年定期住
    院日額保險」、「團體傷害保險」等保險契約，然住院日額
    保險金之請領，依據「團體一年定期住院日額保險」保單條
    款第5條之約定，以上訴人係因疾病或傷害必須住院治療者
    為限，且依據保單條款之整體文義可知需確實在醫院接受診
    療。本件上訴人發生之事故是否有住院之必要、是否為必須
    之醫療、是否確實於醫院住院治療等事實，上訴人既尚未盡
    其舉證之責，被上訴人即無給付之理由。
  (二)上訴人與證人之供詞前後不一致，且車禍事故現場痕跡亦有
    違慣性定律，故上訴人依道路交通事故證明書無從證明車禍
    事故發生之真實性。另上訴人於93年4月13日自高處跌落之
    事實，亦未舉證以實其說，被上訴人亦爭執該事故發生之真
    實性，上訴人住院自治療自非肇因於外來突發之事故。
  (三)縱使有傷害事故發生，被上訴人亦爭執其住院之必要性及住
    院天數之客觀判斷，故應透過第三人鑑定方式加以認定。況
    澄清醫院於93年10月21日以澄敬字第1034號函覆之上訴人病
    歷資料上載明上訴人於93年3月22日入該院急診時，該院醫
    師即已對其進行腦部掃描，由其檢查紀錄可知上訴人腦部既
    無明顯外傷，腦部檢查亦未有出血或骨折，為何需住院觀察
    高達12天？其有無住院必要性以及住院天數是否合理即非無
    疑。並聲明：上訴駁回。
四、兩造不爭執之事實：
  (一)上訴人於93年2月17日以自己為要保人及被保險人向被上訴
    人安泰人壽公司投保安泰重大疾病終身壽險（  保單號碼
    ：Ｚ000000000-00），並附加(1)安泰新健康醫療費用定額給
    付保險附約，約定因意外傷害或疾病住院一日給付2,500元
    、(2)安泰住院醫療定期保險附約，約定因意外傷害或疾病住
    院一日給付1,500元、(3)安泰日額型住院醫療終身保險附約
    ，約定因意外傷害或疾病住院一日給付1,500元、(4)安泰日
    額型意外傷住院醫療保險附約，約定因意外傷害事故住院一
    日給付2,000元。上開保險契約約定上訴人因意外傷害事故
    住院時，合計(1)至(4)項附約，每日給付7,500元。
  (二)上訴人於92年間向被上訴人全球人壽公司投保一年定期團體
    保險，保單號碼為GB27RA1622，依保險契約約定，被上訴人
    於上訴人遭受保險事故住院時，應每日給付3,000元。
  (三)上訴人於93年3月22日至澄清醫院急診就醫，並於同日起至
    同年3月28日住院觀察治療；原告另於93年3月30日起至同年
    4月3日止於澄清醫院住院5天，以上共計住院12日。
  (四)上訴人於93年4月13日至清泉醫院急診就醫，並於同日起至同
    年月17日止，於清泉醫院住院5天。
  (五)上訴人另於91年7月11日、92年5月8日、5月10日、7月1日、
    93年1月30日分別向保誠、國泰、宏泰、全球及佳迪福等5家
    保險公司投保。
五、得心證之理由：
  (一)兩造厥有爭執者，為上訴人於93年3月22日19時30分是否與
    訴外人乙○○發生車禍，而有保險事故發生？
  1.經查，上訴人於93年3月22日19時30分騎乘車號ＳＵＮ─435
    機車，沿台中市西屯區友達光電公司旁之無名巷行駛，在右
    轉西平巷之轉角處，被訴外人乙○○駕駛車號ＺＩ─2898號
    自小客車因煞車不及自左後側追撞，致上訴人人車倒地，受
    有頭部外傷及腦震盪之外傷等事實，有道路交通事故現場圖
    、調查表、自首紀錄表、談話紀錄表、照片及澄清綜合醫院
    病歷、病歷摘要等附卷可稽，並經證人乙○○及到場處理事
    故之員警即證人子○○到庭證述明確，上訴人遭遇上開車禍
    事故，自屬意外事故。
  2.被上訴人雖稱：上訴人陳稱警察於上訴人送醫前已到達車禍
    現場，證人乙○○則陳稱其報警後即陪同上訴人去醫院，並
    未於車禍現場見到警察，二者供述顯有出入，又證人既未於
    警察到場時在場，則警察抵達現場並向警察自首承認為肇事
    人為何人云云。查證人乙○○於一審時證稱「我馬上報警，
    我送原告（即上訴人）去醫院」等語及於本院證稱「有一好
    心人開車與我將傷者送醫，我朋友留在現場等救護車及警察
    」等語，是證人雖未在車禍現場，惟其友人留在現場等候員
    警處理，故無被上訴人所稱「證人乙○○未在現場，如何向
    警察自首承認為肇事人」之疑點存在。再者，上訴人與證人
    乙○○就送醫時警察是否在場乙節供述固非一致，惟車禍發
    生如非預謀，必事出突然，在此種危急、緊張之狀況下，上
    訴人本身尚且頭部受傷，渠等對於警察何時到達等細節未能
    細心留意，而有不同之供述，亦屬常情，尚難因此認為
    本件車禍之發生非屬外來突發之事故。
  3.被上訴人另稱：在雙方時速40公里之情形下，上訴人之機車
    遭外力撞擊，應會向右前方跌倒並被撞飛一段相當距離，而
    非僅僅在原地向右側倒，依事故現場照片顯示上訴人之機車
    係倒在證人汽車右前輪旁邊，顯然違反力學理論及經驗法則
    云云。惟證人乙○○於本院檢視系爭照片並證稱「照片不正
    確，機車應在汽車前面」及「警察作筆錄時有跟我說，車子
    有移動過再還原」等語，是以系爭照片所顯示之車輛位置並
    非車禍發生當時之情形。本件車禍縱未保存車禍事故現場照
    片，但車禍發生之情形既據警方調查在案，並經車禍相對人
    乙○○自承疏於注意煞車不及導致車禍等情明確，上訴人以
    照片之疑點為由否認有本件車禍意外事故發生，洵無足採。
  4.被上訴人又稱：機車倒地向前滑行，應會在地面上留下刮地
    痕跡，然而現場照片中並無機車滑行之刮地痕跡，與常理不
    合云云。此點亦經證人乙○○證述「我左轉撞到機車，機車
    往前滑行一小段往右倒在泥土路，安全帽也飛掉了」等語明
    確，且由照片所示柏油路面外即是荒蕪之土堆、雜草，是以
    上訴人之機車未在該柏油路面留下刮地痕，難認有何疑點。
  5.上訴人於93年3月22日19時30分騎車遭訴外人乙○○駕車追
    撞發生車禍受傷，並經送醫救治等情既屬實在，則上訴人主
    張於該日受傷住院係肇因於「非由疾病引起之外來突發事故
    所導致之傷害」，自屬可採。
  (二)兩造次所爭執者，為上訴人發生之車禍事故，是否有住院之
    必要？住院觀察天數12天是否合理？
  1.系爭安泰人壽公司新健康醫療費用定額給付保險附約（ＮＨ
    ＳＤ附約）住院醫療定期保險附約（ＸＨＳＲ附約）條款第
    2條第8款約定「『住院』係指被保險人因疾病或傷害，經正
    式辦理住院手並確實在醫院接受診療者」，系爭安泰保險公
    司住院醫療終身保險附約（ＸＰＨＢ附約）條款第9條約定
    「被保險人於本附約有效期間內，因疾病或傷害，經醫師診
    斷確定必須住院，且經住院治療，本公司依下列方式給付『
    住院醫療保險金』…」，及系爭全球人壽公司保險單第5條
    約定「被保險人於本契約有效期間內，因疾病或傷害必須住
    院治療時，本公司按其每次住院日數…」等情，為兩造所不
    爭執，是依上開約定，上訴人因傷害住院，須經醫師診斷確
    定必須住院，且確實在醫院接受診療或治療，得請求被上訴
    人給付保險金。
  2.查本件上訴人於93年3月22日因車禍外傷至澄清醫院就醫，
    並於同日起至同年3月28日住院觀察治療；另於93年3月30日
    起至同年4月3日止於澄清醫院住院5天，以上共計住院12日
    之事實，為兩造所不爭執；又上訴人於澄清醫院住院檢查治
    療，經澄清醫院診斷為腦震盪，出院後仍持持續有厲害之暈
    眩、噁心、嘔吐、無法進食，故出院後第三天再度到澄清醫
    院門診就醫，到時意識清楚，但暈眩、頭痛及噁心症狀仍持
    續，上訴人之情況無法進食，故澄清醫院予以住院點滴及症
    狀觀察治療，持續觀察是否有遲發性腦內病變發生等情，業
    經澄清醫院於94年7月22日、同年9月30日、12月19日分別以
    澄敬字第942404、942546、942728號函覆在卷，是以上訴人
    確係經醫師診斷確定，認有必要而為住院治療12日，其住院
    治療、觀察均係在醫師之診療下所為，自屬合理且必要。
  3.被上訴人雖稱：依醫學教科書所載，腦震盪之觀察期間約為
    數小時至二天即足以判斷有無續行住院治療之必要，本件醫
    師在短時間內已確認無顱內出血之情形，其治療僅為禁食、
    冰敷、打點滴及吃藥而已，該傷勢實無住院治療之必要云云
    ，並聲請送交榮民總醫院鑑定上訴人有無住院必要及合理天
    數。查病患須施行如何之治療程序，係由醫師以病患之最大
    福祉為優先考量，並依其個人經驗針對個案各別狀況為判斷
    處置，自難要求醫師以醫學教科書所載內容對所有病患為千
    篇一律相同之處置，如此一來即無醫師存在之必要，亦即醫
    師依其專業所為病情判斷縱然相同，所為處置亦未必相同，
    甚至因醫院設備不同而有不同處置，難認所有醫師對病患之
    治療、處置均須與鑑定醫院相同，或必須與鑑定醫院為相同
    之處置始為合理處置，故被上訴人據此主張上訴人無住院治
    療之必要，並聲請由其他醫院鑑定，即無可採。
 (三)兩造另所爭執者，為上訴人於93年4月13日是否在自家跌倒受
   傷，而有保險事故發生？
 1.本件上訴人主張其於93年4月13日在自家中樓梯跌下來受有意
   外傷害，並至清泉醫院就醫云云。惟上訴人就其自家中樓梯
   跌落之事實並未舉證以實其說，已難採信；且上訴人自樓梯
   跌落，卻未見於清泉醫院主訴受有何身體上之其他外傷，故
   上訴人雖因頭暈、嘔吐等不適症狀至清泉醫院就醫，仍難認
   定其於93年4月13日確實發生自樓梯跌落之意外傷害。
 2.上訴人於93年4月13日既無自家中樓梯跌落之意外傷害發生，
   即不得依約請領保險給付，故兩造爭執上訴人於93年4月13
   日在清泉醫院住院有無必要，及住院合理日數等，均無審究
   之必要。
 (四)被上訴人雖另陳稱：上訴人於短期內密集向六家保險公司投
   保高日額之意外傷害醫療保險，隨即因同一部位之意外傷害
   而向各家保險公司申請理賠，顯有藉高日額之醫療保險，賺
   取高額保險金之道德風險云云。惟查，上訴人係自91、92年
   起即陸續投保，其種類包括團體保險，如上訴人向被上訴人
   全球人壽公司投保之團體保險即是，非如被上訴人所稱密集
   投保高日額意外傷害醫療保險，又上訴人因系爭車禍致頭部
   受傷，損及中樞神經，其終身僅能從事輕便之工作，亦有中
   國醫藥大學附設醫院出具之勞工保險殘廢診斷書影本為證，
   則上訴人倘有藉高額之保險賺取保險金之故意，自無僅投保
   一般之意外傷害醫療險，而未投保其他給付較高之殘廢保險
   。被上訴人以上訴人有道德風險為由，拒絕理賠，自無可採
   。
 (五)綜上所述，上訴人於93年3月22日因車禍意外受傷，核屬「非
   由疾病引起之外來突發事故所導致之傷害」，其因此意外傷
   害須住院12日，係經醫師診斷確定而住院，上訴人自得依約
   請求被上訴人安泰人壽公司、全球人壽公司各給付住院12日
   之保險金90,000元（計算方式7500×12＝90000）、36,000元
   （計算方式：3000×12＝36000）。按保險法第34條規定：「
   保險人應於要保人或被保險人交齊證明文件後，於約定期限
   內給付賠償金額。無約定期限者，應於接到通知後十五日內
   給付之。保險人因可歸責於自己之事由致未在前項規定期限
   內為給付，應給付遲延利息年利一分。」本件上訴人於起訴
   前向被上訴人申請意外傷害保險理賠，被上訴人未於受理後
   15日內給付，為被上訴人所不爭執，則依前開約定，上訴人
   請求被上訴人給付按週年利率百分之10計算之遲延利息，即
   無不合。
 (六)從而，上訴人依保險契約關係，請求被上訴人安泰人壽公司
   給付90,000元，及自起訴狀繕本送達翌日即93年9月25日起，
   及請求被上訴人全球人壽公司給付36,000元，及自起訴狀繕
   本達翌日即93年9月24日起，均至清償日止，按週年利率百分
   之10計算之遲延利息，為有理由，應予准許，逾此範圍之請
   求為無理由，應予駁回。原審就上開應准許部分，為上訴人
   敗訴之判決，尚有未洽，上訴意旨求予廢棄改判，為有理由
   ，爰由本院予以廢棄，改判如主文第二、三項所示。至於上
   訴人之請求不應准許部分，原判決為上訴人敗訴之判決，經
   核於法並無不合，上訴意旨求予廢棄改判，為無理由，應駁
   回其上訴。
六、本件事證已臻明確，兩造其餘之攻擊防禦方法，與判決基礎
    之事實及結果並無影響，爰不予審酌，併此敘明。
七、結論：本件上訴為一部有理由，一部無理由，依民事訴訟法
    第436條之1第3項、第449條第1項、第450條、第79條、第85
    條第1項但書，判決如主文。
中    華    民    國    95    年    3    月     30    日
                  民事第一庭    審判長法  官  張惠立
                                      法  官  鍾啟煒
                                      法  官  吳蕙玟
上正本證明與原本無異。不得再上訴。
中    華    民    國    95    年    4    月      3    日
                                      書記官  黃鴻鑑


司法院資訊處製作；財團法人民間司法改革基金會備份。
